臺灣高雄地方法院刑事判決　　　　　 100年度審易字第1052號
公　訴　人　臺灣高雄地方法院檢察署檢察官
被　　　告　溫騰琨
上列被告因竊盜案件，經檢察官提起公訴（100 年度偵字第8602
號、第8703號），本院合議庭裁定由受命法官獨任行簡式審判程
序，判決如下：
    主  文
溫騰琨犯攜帶兇器竊盜罪，累犯，處有期徒刑玖月，扣案如附表
編號一至四所示之物均沒收。又犯攜帶兇器竊盜罪，累犯，處有
期徒刑拾月，扣案如附表編號五所示之物沒收。應執行有期徒刑
壹年陸月，扣案如附表所示編號一至五所示之物均沒收。
    事實及理由
一、犯罪事實：
    溫騰琨前於民國93年間，因施用毒品案件，經本院以93年度
    訴字第2689號分別判處有期徒刑5 月、10月，應執行有期徒
    刑1 年確定；另於94年間，因竊盜案件，經本院以94年度易
    字第1172號判處有期徒刑8 月確定，並與前開案件接續執行
    ，於96年3 月1 日縮刑期滿執行完畢。詎猶不知悔改，竟意
    圖為自己不法之所有，基於竊盜之犯意，分別為下列行為：
（一）於100 年3 月5 日15時許，攜帶其所有客觀上足以危害人
      之生命、身體、安全，可作為兇器之美工刀、折疊刀、電
      工鉗各1 支（即附表編號一至三）及尼龍袋2 只（即附表
      編號四），至高雄市○○區○○段0000-0000 地號工寮內
      ，並以上開電工鉗拆卸陳佳妤所有之無熔線斷路器7 只（
      價值約新臺幣【下同】1000元）、白鐵開關箱2 只（價值
      約1400元）、電錶零件1 批（價值約500 元）、銅電線8
      公斤（價值約3000元）、鋁門窗條0.2 公斤（價值約1000
      元）而竊取之，得手後將上開竊得之物品裝置在隨身攜帶
      之2 只尼龍袋內，正欲離去之際，為警當場查獲，並扣得
      如附表編號一至四所示物品。
（二）於100 年3 月7 日凌晨3 時許，駕駛承租之車號0799-JJ
      號自小貨車，前往高雄市岡山區興北巷100 弄26之11號「
      勁弘金屬公司」工廠內，並攜帶其所有客觀上足以危害人
      之生命、身體、安全，可作為兇器之老虎鉗1 支（即附表
      編號五），拆卸許瑞娟所有之鋁門窗條1 批（價值約數千
      元）而竊取之，得手後正欲駕車離去之際，為警當場查獲
      ，並扣得上開老虎鉗1 支。
二、程序部分：
    被告溫騰琨所犯為死刑、無刑徒刑或最輕本刑為3 年以上有
    期徒刑以外之罪，其於準備程序中就被訴事實為有罪之陳述
    ，經告知簡式審判程序之旨，並聽取公訴人之意見後，依刑
    事訴訟法第273 條之1 第1 項規定，進行簡式審判程序；又
    本件之證據調查，依刑事訴訟法第273 條之2 規定，不受同
    法第159 條第1 項、第161 條之2 、第161 條之3 、第163
    條之1 及第164 條至第170 條規定之限制，均合先敘明。
三、證據名稱：
（一）犯罪事實（一）部分：
    1.證人即被害人陳佳妤警詢時之證述。
    2.高雄市政府警察局岡山分局100 年3 月5 日扣押筆錄、扣
      押物品目錄表、扣案如附表編號一至四所示之物品。
    3.現場照片14張。
    4.贓物認領保管單1紙。
    5.被告之自白。
（二）犯罪事實（二）部分：
    1.告訴人許瑞娟、證人謝沛霖警詢時之證述。
    2.高雄市政府警察局岡山分局100 年3 月7 日扣押筆錄、扣
      押物品目錄表、扣案如附表編號五所示之物品。
    3.現場照片6張。
    4.贓物認領保管單1紙。
    5.小客車租賃契約書、車號0799-JJ行照、車輛詳細資料。
    6.被告之自白。
四、論罪：
    按刑法第321 條第1 項第3 款之攜帶兇器竊盜罪，係以行為
    人攜帶兇器竊盜為其加重條件，此所謂兇器，其種類並無限
    制，凡客觀上足對人之生命、身體、安全構成威脅，具有危
    險性之兇器均屬之，且祇須行竊時攜帶此種具有危險性之兇
    器為已足，並不以攜帶之初有行兇之意圖為必要（最高法院
    79年台上字第5253號判例意旨參照）。查被告為本案犯罪事
    實（一）竊盜犯行時所持用如附表編號一至三所示之物，與
    為犯罪事實（二）竊盜犯行時所持用如附表編號五所示之物
    ，均係鐵製品，且該等之質地堅硬，在客觀上足對人之生命
    、身體、安全構成威脅，而具有危險性，皆應屬兇器無訛。
    是核被告溫騰琨就犯罪事實（一）、（二）所為，均係犯刑
    法第321 條第1 項第3 款之攜帶兇器竊盜罪。被告有犯罪事
    實欄所述經判處有期徒刑並執行完畢之情形，此有臺灣高等
    法院被告前案紀錄表在卷可佐，其於徒刑執行完畢5 年之內
    故意再犯本件有期徒刑以上之2 罪，均為累犯，應依法加重
    其刑。又被告所犯上開2 罪，犯意各別，行為互異，應予分
    論併罰。
五、科刑：
（一）爰審酌被告時值壯年，為身心無礙之人，有謀生能力，竟
      不思憑己力賺取財物，反攜帶兇器竊取他人財物，造成他
      人財產之損失，且於100 年3 月5 日為警查獲後，竟又於
      2 日後再為竊盜犯行，足見其未能尊重他人財產權益，所
      為誠屬非是，本應予重懲，惟念其犯後坦承犯行，態度尚
      可，所竊得之財物均已發還被害人領回，有贓物認領保管
      單2 紙在卷可憑，對被害人造成之損害已有減輕，及考量
      被告各次竊取所得財物價值、犯罪手段等一切情狀，分別
      量處如主文所示之刑，並定應執行刑，以資懲儆。
（二）扣案如附表編號一至四及編號五所示之物，均為被告所有
      ，且分別係其供為本案犯罪所用之物，業經被告陳明在卷
      ，爰依刑法第38條第1 項第2 款之規定，分別於各次竊盜
      罪刑項下宣告沒收；至其餘扣案物品，被告並未攜帶至竊
      盜現場，此經被告供陳在卷，且亦無證據證明該等物品與
      本案犯罪有關或預備供犯罪所用，爰不另為沒收宣告，附
      此敘明。
據上論斷，應依刑事訴訟法第273 條之1 、第299 條第1 項前段
，刑法第321 條第1 項第3 款、第47條第1 項、第38條第1 項第
2 款、第51條第5 款、第9 款，判決如主文。
本案經檢察官李英霆到庭執行職務。
中    華    民    國   100    年    5     月    26    日
                  刑事第十庭    法  官  王靖茹
以上正本證明與原本無異。
如不服本判決應於收受判決後10日內向本院提出上訴書狀，並應
敘述具體理由。其未敘述上訴理由者，應於上訴期間屆滿後20日
內向本院補提理由書(均須按他造當事人之人數附繕本)「切勿逕
送上級法院」。
中    華    民    國   100    年    5     月    26    日
                                書記官  楊明月
附錄本案論罪科刑法條：
〈中華民國刑法第321條第1項〉
犯竊盜罪而有下列情形之一者，處6 月以上、5 年以下有期徒刑
，得併科新臺幣10萬元以下罰金：
一、侵入住宅或有人居住之建築物、船艦或隱匿其內而犯之者。
二、毀越門扇、牆垣或其他安全設備而犯之者。
三、攜帶兇器而犯之者。
四、結夥三人以上而犯之者。
五、乘火災、水災或其他災害之際而犯之者。
六、在車站、埠頭、航空站或其他供水、陸、空公眾運輸之舟、
    車、航空機內而犯之者。
附表：
┌──┬────────────┐
│編號│  扣案物品名稱、數量    │
├──┼────────────┤
│ 一 │  美工刀1支             │
├──┼────────────┤
│ 二 │  摺疊刀1支             │
├──┼────────────┤
│ 三 │  電工鉗1支             │
├──┼────────────┤
│ 四 │  尼龍袋2只             │
├──┼────────────┤
│ 五 │  老虎鉗1支             │
└──┴────────────┘